【裁判字號】    99,訴,92
【裁判日期】    990331
【裁判案由】    兒童及少年性交易防制條例等
【裁判全文】
臺灣桃園地方法院刑事判決                99年度訴字第92號
公  訴  人  台灣桃園地方法院檢察署檢察官
被      告  乙○○
上列被告因違反妨害風化案件，經檢察官提起公訴（98年度偵字
第28379 號），被告於準備程序進行中就被訴事實為有罪之陳述
，經告知簡式審判程序意旨，並聽取當事人之意見後，本院合議
庭裁定改由受命法官獨任依簡式審判程序審理，並判決如下：
    主  文
乙○○共同犯圖利媒介性交罪，累犯，處有期徒刑肆月，如易科
罰金，以新臺幣壹仟元折算壹日。扣案之行動電話貳具（含門號
0000000000、0000000000號SIM 卡各壹片）沒收。
    事  實
一、乙○○前於民國92年間因公共危險案件，經本院以92年度壢
    簡字第745 號判決判處有期徒刑6 月確定，於96年2 月6 日
    徒刑易科執行完畢。詎仍不知悔改，竟與甲○○（另為裁判
    ）、丙○○（另為裁判）及其他真實姓名年籍不詳綽號「小
    白」、「小陳」、「阿國」、「小武」之成年人等共同基於
    意圖營利而媒介已滿18歲之女子與他人為性交易之犯意聯絡
    ，自97年年底起，以留下0000000000號及0000000000號行動
    電話（下稱系爭行動電話）之方式對外招攬，遇有不特定男
    客撥打系爭行動電話詢問有無女子從事性交易時，即與男客
    約定從事性交易之時間、見面之地點後，再以車號Z6-2662
    號自小客車搭載宋郁樺、邱莉怡等已滿18歲之成年女子至約
    定之地點與男客會合，並約定宋郁樺、邱莉怡等於性交易開
    始及結束時以電話回報，以躲避警方查緝。工作時間則由晚
    間23時至翌日凌晨5 時許，每次性交易之代價為3,000 至3,
    500 元不等，3,000 元以下之金額，女子可分得2,100 至2,
    200 元不等，餘由乙○○分得，逾3,000 元部分之金額則由
    甲○○收取。乙○○亦會調派上開已滿18歲之女子供甲○○
    予不特定男客從事性交易，而抽數百元不等之佣金為對價。
    其性交易地點之汽車旅館遍及桃園市、中壢市、平鎮市等地
    。
二、案經臺灣桃園地方法院檢察署檢察官指揮桃園縣政府警察局
    龍潭分局偵查後起訴。
    理  由
一、本案被告乙○○所犯之罪，並非法定刑為死刑、無期徒刑或
    最輕本刑3 年以上有期徒刑之罪，亦非高等法院管轄第一審
    之案件，而被告於準備程序中就被訴事實已為有罪之陳述，
    經本院告知簡式審判程序之旨，並聽取當事人之意見後，本
    院乃依刑事訴訟法第273 條之1 第1 項規定，裁定改行簡式
    審判程序，合先敘明。
二、前揭犯罪事實業據被告乙○○於本院審理時坦承不諱，核與
    證人宋郁樺、邱莉怡、共同被告丙○○於偵訊中之結證、共
    同被告甲○○於偵查中、本院訊問之陳述情節相符，且有桃
    園縣政府警察局通訊監察譯文（98年聲監字第907 號）在卷
    可稽，堪認被告之自白與事實相符。本案事證明確，被告妨
    害風化犯行，堪予認定，應依法論科。
三、核被告乙○○所為，係犯刑法第231 條第1 項前段之意圖使
    女子與他人為性交之行為而媒介以營利罪。被告與甲○○、
    丙○○及其他真實姓名年籍不詳綽號「小白」、「小陳」、
    「阿國」、「小武」之成年人等就上開犯行，有犯意聯絡及
    行為分擔，皆為共同正犯。又被告先後多次媒介性交易行為
    ，本質上原具有反覆、延續實行之特徵，立法時即予特別歸
    類，在密切接近之一定時、地持續實行之複次行為，且依社
    會通念，於客觀上符合一個反覆、延續性之行為觀念者，於
    刑法評價上，係屬集合犯，應僅成立一罪。又被告有事實欄
    所載之科刑及執行資料，有臺灣高等法院被告前案紀錄表在
    卷可稽，其於有期徒刑執行完畢後5 年內，故意再犯本案有
    期徒刑以上之罪，為累犯，應依法加重其刑。爰審酌被告所
    為有悖社會善良風俗，助長性商品化之歪風，惟犯後坦承犯
    行，態度尚佳，並其犯罪之動機、目的、手段、生活狀況及
    智識程度，及被告於民國90年間，曾犯與本案相同之罪，並
    經法院判決罪刑確定，有臺灣高等法院被告前案紀錄表附卷
    可佐等一切情狀，量處如主文所示之刑，並諭知易科罰金之
    折算標準。扣案之系爭行動電話2 支，為被告所有，且係供
    被告與證人宋郁樺、邱莉怡及其性交易對象聯絡媒介性交易
    而犯本案之罪所用之物，應依刑法第38條第1 項第2 款宣告
    沒收。
據上論斷，應依刑事訴訟法第273 條之1 第1 項、第299 條第1
項前段，刑法第231 條第1 項前段、第47條第1 項、第41條第1
項前段、第38條第1 項第2 款，刑法施行法第1 條之1 第1 項、
第2 項但書，判決如主文。
本案經檢察官楊凱真到庭執行職務。
中    華    民    國    99    年    3     月    31    日
                        刑事第七庭法  官  毛松廷
以上正本證明與原本無異。
如不服本判決，應於判決送達後10日內向本院提出上訴狀（應附
繕本），其未敘述上訴理由者，應於上訴期間屆滿後20日內補提
理由書狀於本院，上訴於臺灣高等法院。
                                  書記官  陳恩如
中    華    民    國    99    年    3     月    31    日
附錄本案論罪科刑法條：
中華民國刑法第231 條（圖利使人為性交或猥褻罪）
意圖使男女與他人為性交或猥褻之行為，而引誘、容留或媒介以
營利者，處5 年以下有期徒刑，得併科10萬元以下罰金。以詐術
犯之者，亦同。
公務員包庇他人犯前項之罪者，依前項之規定加重其刑至二分之
一。

司法院資訊處製作；財團法人民間司法改革基金會備份。
